【裁判字號】    92,台上,7007
【裁判日期】    921211
【裁判案由】    偽造有價證券等罪
【裁判全文】
最高法院刑事判決                              九十二年度台上字第七００七號
    上  訴  人  甲○○
                        （另案在台灣台南監獄台南分監執行中）
右上訴人因偽造有價證券等罪案件，不服台灣高等法院台南分院中華民國九十二年八
月二十日第二審更審判決（九十二年度上更(一)字第二八四號，起訴案號：台灣台南地
方法院檢察署九十一年度偵字第五七五五號），提起上訴，本院判決如左：
    主  文
上訴駁回。
    理  由
一偽造有價證券部分
按刑事訴訟法第三百七十七條規定，上訴於第三審法院，非以判決違背法令為理由，
不得為之。是提起第三審上訴，應以原判決違背法令為理由，係屬法定要件。如果上
訴理由狀並未依據卷內訴訟資料，具體指摘原判決不適用何種法則或如何適用不當，
或所指摘原判決違法情事，顯與法律規定得為第三審上訴理由之違法情形，不相適合
時，均應認其上訴為違背法律上之程式，予以駁回。本件上訴意旨略稱：(一)第一審判
決及原審法院前審判決均認定由林欣慧提示不獲兌現之偽造之支票，其發票人為林錦
珍，原判決竟認定其發票人為曾振雄，此與證據資料不符，有證據上理由矛盾之違法
。(二)原審法院前審判決認定上訴人犯偽造有價證券罪，僅判處上訴人有期徒刑參年，
原判決認上訴人犯同一犯罪，竟判處上訴人有期徒刑參年貳月，顯與刑事訴訟法第三
百七十條所規定之不利益變更禁止原則相違背，其判決顯屬違背法令等語。
惟查原判決認定上訴人有該判決事實欄所載盜刻「曾振雄」印章一枚，冒以「曾振雄
」為發票人名義，偽造如原判決附表（下稱附表）所示之支票二紙行使之事實，因而
撤銷第一審判決，改判論處上訴人意圖供行使之用而偽造有價證券罪刑，係依憑上訴
人於偵查及一審中之供認陳述、被害人林錦珍、證人黃文科、林萬定、林欣慧於偵查
中或於一審之證述，佐以卷附之偽造支票及退票理由單影本各二紙、遺失票據申報書
影本一紙等證據，為其論罪之基礎。按上訴人偽造之二紙支票，其中一紙經林欣慧提
示退票（即附表編號１所示之支票），另一紙經黃文科提示退票（即附表編號２所示
之支票），其上偽造之發票人名義確屬「曾振雄」無訛，此有於發票人欄蓋有「曾振
雄」印章之該支票影本二紙附卷（分別附於偵字第五七五五號偵查卷第十三頁、第十
四頁及警卷第十頁、第十一頁）可稽；第一審判決及原審法院前審判決（即九十二年
度上訴字第一三０號判決）於主文宣告將上訴人所偽造之支票一紙（即經由林欣慧提
示而退票之支票）沒收，竟將該支票發票人名義誤載為「黃錦珍」，此既屬謬誤之記
載，原判決已將第一審判決予以撤銷，自難反而執以認原判決所為事實認定有與證據
資料不符之違誤。又原審法院前審判決因認定上訴人僅偽造一紙支票等事實有違誤而
經本院以九十二年度台上字第二七五七號判決撤銷，發回原審法院；原判決依憑前揭
事證，認定上訴人偽造二紙支票，並審酌其犯罪情狀，量處其有期徒刑參年貳月，既
未比第一審判決所科之刑罰（有期徒刑參年貳月）為重，縱比原審法院前審判決所科
之刑罰為重，亦難遽指有違背刑事訴訟法第三百七十條禁止不利益變更原則規定之違
誤。上訴意旨就偽造有價證券部分所為指摘，核與法律所定得為第三審上訴理由之違
法情形不相適合，其上訴違背法律上之程式，應予駁回。
二侵占離本人所持有之物部分
按刑事訴訟法第三百七十六條所列各罪之案件，經第二審判決者，不得上訴於第三審
法院，法有明文。本件上訴人侵占離本人所持有之物部分，原審係依刑法第三百三十
七條論處罪刑，核屬刑事訴訟法第三百七十六條第一款之案件。依首開說明，既經第
二審判決，自不得上訴於第三審法院，上訴人竟復提起上訴（其上訴狀未明就原判
決之一部上訴，應視為全部上訴），顯為法所不許，應併予駁回。
據上論結，應依刑事訴訟法第三百九十五條前段，判決如主文。
中      華      民      國    九十二    年     十二     月     十一     日
                              最高法院刑事第十二庭
                                  審判長法官  陳  正  庸
                                        法官  賴  忠  星
                                        法官  王  居  財
                                        法官  張  清  埤
                                        法官  林  開  任
      右正本證明與原本無異
                                              書  記  官
中      華      民      國    九十二    年     十二     月     十八     日
                                                                        ｖ


司法院資訊處製作；財團法人民間司法改革基金會備份。
